臺灣新北地方法院民事判決
110年度勞簡上字第23號
上  訴  人  梁崇民  

被  上訴人  甯國興  

上列當事人間請求損害賠償事件，上訴人對於民國110年9月28日
本院110年度勞簡字第100號判決提起一部上訴，本院不經言詞辯
論，判決如下：
    主  文
上訴駁回。
第二審訴訟費用由上訴人負擔。
    事實及理由
一、按原告之訴，依其所訴之事實，在法律上顯無理由者，法院
    得不經言詞辯論，逕以判決駁回之，民事訴訟法第249條第2
    項第2款定有明文。對於簡易程序之第一審裁判，得上訴或
    抗告於管轄之地方法院，其審判以合議行之。第1項之上訴
    及抗告程序，準用第434條第1項、第434條之1及第3編第1章
    、第4編之規定，民事訴訟法第436條之1第1項、第3項另定
    有明文。又第二審法院依民事訴訟法第463條，準用同法第2
    49條第2項之規定，對於當事人之上訴不經言詞辯論逕以判
    決駁回之者，須當事人聲明上訴之事項，在法律上顯無理由
    時，始得為之。從而，當事人之上訴，依其所訴之事實，在
    法律上顯無理由者，第二審法院亦得不經言詞辯論，逕以判
    決駁回之。核其立法意旨，即在由法院依個案審認上訴人上
    訴之事實，有在法律上顯無理由時，得據以不經言詞辯論程
    序，逕以判決駁回上訴人之上訴，妥速審結，以免當事人之
    勞力、時間、費用之訟累。
二、上訴人上訴意旨略以：今日訴訟之形成，原自於輔仁大學違
    法執法、知法玩法。上訴人近日研究始發現被上訴人參與輔
    大性教會（監察院用詞）以違法程序構陷上訴人，屬於智慧
    型犯罪。民國106年1月9日，被上訴人違法濫權先斷，以防
    治準則第29條性侵誣陷（事實上根本沒有任何騷擾，更非性
    侵，且未依法定程序移送管轄，依法應提報學校、移送教評
    會審議是否停聘調查？是否停課？）之後又於106年1月17日
    詐騙上訴人親自到場洩漏身分（洩漏秘密）違反性教法第22
    條、防治準則第24條、刑法第132條、第304條、第213條。
    被上訴人與性教會共同登載不實，虛構申復程序，詐欺取財
    ，應賠償慰撫金新臺幣（下同）10萬元，民法第184條、第1
    95條參照。並聲明：被上訴人以詐術欺騙原審法官，原判決
    廢棄，並賠償10萬元，及自起訴狀繕本送達翌日起至清償日
    止，按年息百分之五計算之利息。
三、本件不經言詞辯論，被上訴人部分無聲明及陳述。 
四、本院之判斷：
  ㈠按因侵權行為所生之損害賠償請求權，自請求權人知有損害
    及賠償義務人時起，2年間不行使而消滅，自有侵權行為時
    起，逾10年者亦同；消滅時效，自請求權可行使時起算；消
    滅時效，因左列事由而中斷：一、請求。二、承認。三、起
    訴。左列事項，與起訴有同一效力：一、依督促程序，聲請
    發支付命令。二、聲請調解或提付仲裁。三、申報和解債權
    或破產債權。四、告知訴訟。五、開始執行行為或聲請強制
    執行；時效因請求而中斷者，若於請求後6個月內不起訴，
    視為不中斷；時效完成後，債務人得拒絕給付，民法第197
    條第1項、第128條前段、第129條、第130條、第144條第1項
    分別定有明文。又所謂請求權可行使時，係指行使請求權在
    法律上無障礙時而言，請求權人因疾病或其他事實上障礙，
    不能行使請求權者，時效之進行不因此而受影響。權利人主
    觀上不知已可行使權利，為事實上之障礙，非屬法律障礙（
    最高法院95年度第16次民事庭會議決議、31年度決議（一）
    意旨可資參照）。是關於侵權行為損害賠償請求權之消滅時
    效，應以請求權人實際知悉損害及賠償義務人時起算，請求
    權人若主觀上認其有損害及知悉為損害之人係該賠償義務人
    時，即已起算請求權時效，並不以賠償義務人坦承該侵權行
    為之事實為必要，亦不以知悉賠償義務人因侵權行為所構成
    之犯罪行為經檢察官起訴或法院判決有罪為準（最高法院72
    年台上字第738號判決參照）。
  ㈡查本件原審係以：輔大於106年1月20日以輔性平字第1060001
    459號函，告知上訴人輔大性平會決議將其解聘，及解聘尚
    未生效前，移請教師評審委員會予以停聘；並於106年1月24
    日以輔校人字第1060001710號函，將上開決議結果報請教育
    部核准，並副本告知上訴人；於106年3月29日以輔校人字第
    1060006638號函知上訴人於教育部核准解聘生效前，先為停
    聘處分。嗣教育部以106年6月13日臺教人㈢字第1060084102
    號函，向輔大表示同意上開決議結果。故上訴人約於106年1
    月間及3月間，即分別知悉輔大性平會決議結果為解聘及先
    予停聘之處分。且依上訴人於收到上開解聘之行政處分後，
    即向行政院提起訴願，經行政院於108年1月25日以院臺訴字
    第1080162972號訴願決定書駁回其訴願後，再向臺北高等行
    政法院提起撤銷訴訟，經該院於109年1月2日以108年度訴字
    第370號判決駁回上訴人之訴。因此，上訴人於106年1月間
    及3月間，即分別知悉輔大性平會決議結果為解聘及先予停
    聘之處分。足認上訴人於106年1月間及3月間收受停聘及解
    聘處分時，其主觀上已認知有其所稱「被上訴人擔任性平委
    員不法，明知無性騷擾事由，故意違反法律保留、信賴保護
    、法定程序」等侵權行為事實，並明確知悉其認為之侵權行
    為人即賠償義務人為被上訴人等情。依照前述有關時效消滅
    的說明，上訴人於106年3月間即得行使其認為存在之損害賠
    償請求權，但上訴人遲至110年4月10日（原審判決誤載為「
    110年4月9日」，應予更正）才提起本件訴訟，有本件民事
    起訴狀上之本院收狀戳可憑，故上訴人對被上訴人之侵權行
    為損害賠償請求權顯已罹於2年時效而消滅。從而，被上訴
    人為時效抗辯並拒絕賠償，應屬有據。從而，判決駁回上訴
    人第一審之訴（見原判決事實及理由欄三、㈢、㈣所載得心證
    理由）。核與前揭侵權行為損害賠償請求權時效規定，並無
    不合，原審所為上訴人敗訴之判決，即無不當。據此，上訴
    人上訴意旨猶執前詞，指摘原判決不當，求予廢棄改判，顯
    為在法律上顯無理由，不能獲得勝訴之判決，本院爰不經言
    詞辯論程序，逕以判決駁回其上訴。
五、據上論結，本件上訴為顯無理由，爰不經言詞辯論，逕依民
    事訴訟法第463 條、第249 條第2 項、第78條，判決如主文
    。
中　　華　　民　　國　　111 　年　　2 　　月　　9　　日

                  勞動法庭    審判長法　官　張誌洋
　　　　　　　　　
　　　　　　　　　                  法  官  吳幸娥
　　　　　　　　　
　　　　　　　　　                  法  官  許珮育
以上正本係照原本作成
不得上訴。
中　　華　　民　　國　　111 　年　　2 　　月　　10　　日
                                    書記官　陳又甄